<?xml version='1.0' encoding='utf-8'?>
<verb default="athchrúigh" disambig="">
  <verbalNoun default="athchrú" />
  <verbalAdjective default="athchrúite" />
  <tenseForm default="athchrúigh" tense="Past" dependency="Indep" person="Base" />
  <tenseForm default="athchrúmar" tense="Past" dependency="Indep" person="Pl1" />
  <tenseForm default="athchrúdar" tense="Past" dependency="Indep" person="Pl3" />
  <tenseForm default="athchrúdh" tense="Past" dependency="Indep" person="Auto" />
  <tenseForm default="athchrúigh" tense="Past" dependency="Dep" person="Base" />
  <tenseForm default="athchrúmar" tense="Past" dependency="Dep" person="Pl1" />
  <tenseForm default="athchrúdar" tense="Past" dependency="Dep" person="Pl3" />
  <tenseForm default="athchrúdh" tense="Past" dependency="Dep" person="Auto" />
  <tenseForm default="athchrúdh" tense="PastCont" dependency="Indep" person="Base" />
  <tenseForm default="athchrúinn" tense="PastCont" dependency="Indep" person="Sg1" />
  <tenseForm default="athchrúiteá" tense="PastCont" dependency="Indep" person="Sg2" />
  <tenseForm default="athchrúimis" tense="PastCont" dependency="Indep" person="Pl1" />
  <tenseForm default="athchrúidís" tense="PastCont" dependency="Indep" person="Pl3" />
  <tenseForm default="athchrúití" tense="PastCont" dependency="Indep" person="Auto" />
  <tenseForm default="athchrúdh" tense="PastCont" dependency="Dep" person="Base" />
  <tenseForm default="athchrúinn" tense="PastCont" dependency="Dep" person="Sg1" />
  <tenseForm default="athchrúiteá" tense="PastCont" dependency="Dep" person="Sg2" />
  <tenseForm default="athchrúimis" tense="PastCont" dependency="Dep" person="Pl1" />
  <tenseForm default="athchrúidís" tense="PastCont" dependency="Dep" person="Pl3" />
  <tenseForm default="athchrúití" tense="PastCont" dependency="Dep" person="Auto" />
  <tenseForm default="athchrúnn" tense="PresCont" dependency="Indep" person="Base" />
  <tenseForm default="athchrúim" tense="PresCont" dependency="Indep" person="Sg1" />
  <tenseForm default="athchrúimid" tense="PresCont" dependency="Indep" person="Pl1" />
  <tenseForm default="athchrúitear" tense="PresCont" dependency="Indep" person="Auto" />
  <tenseForm default="athchrúnn" tense="PresCont" dependency="Dep" person="Base" />
  <tenseForm default="athchrúim" tense="PresCont" dependency="Dep" person="Sg1" />
  <tenseForm default="athchrúimid" tense="PresCont" dependency="Dep" person="Pl1" />
  <tenseForm default="athchrúitear" tense="PresCont" dependency="Dep" person="Auto" />
  <tenseForm default="athchrúfaidh" tense="Fut" dependency="Indep" person="Base" />
  <tenseForm default="athchrúfaimid" tense="Fut" dependency="Indep" person="Pl1" />
  <tenseForm default="athchrúfar" tense="Fut" dependency="Indep" person="Auto" />
  <tenseForm default="athchrúfaidh" tense="Fut" dependency="Dep" person="Base" />
  <tenseForm default="athchrúfaimid" tense="Fut" dependency="Dep" person="Pl1" />
  <tenseForm default="athchrúfar" tense="Fut" dependency="Dep" person="Auto" />
  <tenseForm default="athchrúfadh" tense="Cond" dependency="Indep" person="Base" />
  <tenseForm default="athchrúfainn" tense="Cond" dependency="Indep" person="Sg1" />
  <tenseForm default="athchrúfá" tense="Cond" dependency="Indep" person="Sg2" />
  <tenseForm default="athchrúfaimis" tense="Cond" dependency="Indep" person="Pl1" />
  <tenseForm default="athchrúfaidís" tense="Cond" dependency="Indep" person="Pl3" />
  <tenseForm default="athchrúfaí" tense="Cond" dependency="Indep" person="Auto" />
  <tenseForm default="athchrúfadh" tense="Cond" dependency="Dep" person="Base" />
  <tenseForm default="athchrúfainn" tense="Cond" dependency="Dep" person="Sg1" />
  <tenseForm default="athchrúfá" tense="Cond" dependency="Dep" person="Sg2" />
  <tenseForm default="athchrúfaimis" tense="Cond" dependency="Dep" person="Pl1" />
  <tenseForm default="athchrúfaidís" tense="Cond" dependency="Dep" person="Pl3" />
  <tenseForm default="athchrúfaí" tense="Cond" dependency="Dep" person="Auto" />
  <moodForm default="athchrúdh" mood="Imper" person="Base" />
  <moodForm default="athchrúim" mood="Imper" person="Sg1" />
  <moodForm default="athchrúigh" mood="Imper" person="Sg2" />
  <moodForm default="athchrúimis" mood="Imper" person="Pl1" />
  <moodForm default="athchrúigí" mood="Imper" person="Pl2" />
  <moodForm default="athchrúidís" mood="Imper" person="Pl3" />
  <moodForm default="athchrúitear" mood="Imper" person="Auto" />
  <moodForm default="athchrú" mood="Subj" person="Base" />
  <moodForm default="athchrúimid" mood="Subj" person="Pl1" />
  <moodForm default="athchrúitear" mood="Subj" person="Auto" />
</verb>
